臺灣高雄地方法院刑事判決　　　　　　　 94年度易字第190號
公　訴　人　臺灣高雄地方法院檢察署檢察官
被　　　告　乙○○　男　41歲.
上列被告因業務侵占案件，經檢察官提起公訴（94年度偵字第
121 7 號），本院判決如下：
    主  文
乙○○連續意圖為自己不法之所有，而侵占對於業務上所持有之
物，處有期徒刑柒月。
    事  實
一、乙○○自民國92年11月21日起至93年4 月26日止，受僱丙○
    ○開立位在高雄市楠梓區○○○路1696號之「秉宏洋行」，
    擔任市場售貨員，負責每月在南部地區之傳統市場、黃昏市
    場、夜市等地販售「秉宏洋行」衣服之業務，雖無底薪，但
    依所售出衣物之價格抽取一定比例之利潤作為獎金，並於每
    週或、半月盤點後將售出衣物之價金繳回「秉宏洋行」，如
    未售出之衣物則返還予「秉宏洋行」，為從事業務之人。詎
    乙○○竟基於意圖為自己不法所有之概括犯意，利用職務之
    機會，自92年11月21日起至93年4 月26日止，連續於附表所
    示應繳回款項之盤點時間，將其售出衣物由其保管中之款項
    共計新台幣（下同）149,360 元，予以侵占入己，而未繳回
    「秉宏洋行」，嗣經丙○○於盤點時，陸續知悉上情。乙○
    ○於侵占上開貨款後，迄93年4 月26日止，業已陸續繳還「
    秉宏洋行」53,385元，尚欠貨款95,975元。
二、案經丙○○、甲○○訴由臺灣高雄地方法院檢察署檢察官偵
    查起訴。
    理  由
壹、程序部分：
一、按被告以外之人（包括證人、鑑定人、告訴人、被害人及共
    同被告等）於審判外之陳述雖不符刑事訴訟法第159 條之1
    至之4 等4 條之規定，而經當事人於審判程序同意作為證據
    ，法院審酌該言詞陳述或書面陳述作成時之情況，認為適當
    者，亦得為證據；又當事人、代理人或辯護人於法院調查證
    據時，知有刑事訴訟法第159 條第1 項不得為證據之情形，
    而未於言詞辯論終結前聲明異議者，視為有前項之同意，同
    法第159 條之5 定有明文。查，本件卷附之貨物保管契約書
    、被告欠款清單、估價單、切結書、本票等，其性質均屬傳
    聞證據，本不得作為證據，惟上開文書經本院審理時予以提
    示並告以要旨，且各經檢察官及被告表示意見，當事人已知
    悉上述文書乃傳聞證據，而均未於言詞辯論終結前對該等文
    書內容異議，依上開規定，已擬制同意其有證據能力；本院
    復審酌上開文書作成時，較無人情施壓或干擾之情形，認以
    之作為本案之證據亦屬適當，是上開文書均具有證據能力，
    合先敘明。
貳、實體部分：
一、訊據被告乙○○固坦承於上開時、地確有向「秉宏洋行」拿
    取衣服至傳統市場等地販售，及尚欠「秉宏洋行」95,975元
    之事實，惟矢口否認有何業務侵占犯行，辯稱：我是向告訴
    人拿貨去市場賣，我賣一件衣服的固定利潤為25元，我並非
    受僱於告訴人，只是單純積欠告訴人貨款，沒有侵占云云。
    經查：
(一)、被告於警詢、偵查均供承稱：我自92年11月21日起至93年4
    月26日止，在「秉宏洋行」擔任業務員，負責替公司在傳統
    市、夜市販賣衣服等語，核與告訴人丙○○，及證人甲○○
    於警詢指稱：「乙○○擔任公司銷售業務員…工作內容是拿
    公司衣服到傳統市場、黃昏市場、夜市販賣」等語，大致相
    符，足認被告係受僱「秉宏洋行」負責銷售衣服之業務員。
(二)、證人即告訴人丙○○於本院審理時證稱：「（問：被告在公
    司職業？）業務行銷，負責傳統市場與店內行銷」、「（問
    ：被告販賣衣服如果沒有賣完，如何處理？）退還給公司，
    被告就不用給付貨款」、「（問：被告如何給付貨款，利潤
    如何？）被告屬於無底薪，高獎金制度」、「被告是否需向
    公司買斷貨品？）是幫忙公司賣，沒有給公司押金，不是買
    斷」、「（問：被告的銷售金額是否都要先交給公司？）是
    的，我們定期一週或半月結帳，結帳時會把利潤給被告，公
    司收取應收貨款」等語，參以被告於本院自承稱：「我是向
    告訴人拿貨，拿去市場賣…沒有賣出去的貨可以退還給告訴
    人」等語，復觀諸卷附被告與「秉宏洋行」所簽立之貨物保
    管契約書第3 點所載：「乙方（即被告）同意將銷售營業金
    額，全數交付甲方（秉宏洋行）」等字句，足認被告無需向
    「秉宏洋行」購買衣服，給付貨款，而係為「秉宏洋行」銷
    售衣服後，將其售衣所得之款項全部交回「秉宏洋行」，再
    由「秉宏洋行」依被告販售衣服之數量計算其應得獎金酬勞
    交付予被告，顯見被告販售衣服之所得均為「秉宏洋行」所
    有，僅暫時由被告保管、持有，被告辯稱其係積欠告訴人公
    司貨款云云，不足採信，是被告未將應交還「秉宏洋行」之
    貨款，挪用而據為己有，確有業務侵占之犯行甚明。
(三)、被告自92年11月21日起至93年4 月26日止，連續於附表所示
    之盤點時間，將其售出衣服而應繳回「秉宏洋行」之款項共
    計149,360 元，予以侵占入己等情，業據被告於本院坦承不
    諱，核與告訴人丙○○指訴有關被告侵合款項之數額相符，
    復有卷附由告訴人丙○○出具之被告所欠款項清單、貨物保
    管契約書、切結書各1 份、本票3 紙及估價單數紙在卷可按
    ，應堪認定。公訴人認被告侵占之款項為95,975元，惟被告
    侵占後，自92年11月21日起至93年4 月26日止，期間分別於
    92 年12 月4 日、13日、16日、17日；93年1 月8 日、17日
    、2 月4 日、22日、29日、3 月3 日、3 月15日，共計償還
    「秉宏洋行」53,385元，是被告尚積欠「秉宏洋行」95,975
     元 （149,360-64,385元=95975元）；又被告侵占犯行成立
    後，其返還部分款項予「秉宏洋行」之行為，並無解其侵占
    罪之成立，足認被告侵占之款項應為149,360 元，公訴人以
    被告最後積欠「秉宏洋行」之款項為95,975元作為被告侵占
    之數額，容有誤會，應予敘明。
(四)、綜上所述，本案事證明確，被告犯行，應堪認定。
二、核被告所為，係犯刑法第336 條第2 項之業務侵占罪。被告
    先後多次業務侵占犯行，時間緊接，手法相同，觸犯構成要
    件相同之罪名，顯係基於概括犯意反覆為之，為連續犯，依
    刑法第56條規定，以一罪論，並加重其刑。爰審酌被告侵占
    業務上收取之財物，有違本分殊甚，且犯後未坦承犯行，惟
    念其並無前科紀錄，素行良好，有臺灣高等法院被告全國前
    案紀錄表1 份在卷可憑，犯後亦返還64,385元予告訴人等一
    切情狀，量處如主文所示之刑，以資懲儆。
據上論斷，應依刑事訴訟法第299 條第1 項前段，刑法第56條、
第336 條第2 項，罰金罰鍰提高標準條例第1 條前段，判決如主
文。
本案經檢察官丁○○到庭執行職務。
中　　華　　民　　國　　94　　年　　4 　　月　　29　　日
                  刑事第二庭  審判長法  官  張意聰
                                    法  官  李育信
                                    法  官  曾鴻文
以上正本證明與原本無異。
如不服本判決，應於收受送達後10日內向本院提出上訴書狀。
中　　華　　民　　國　　94　　年　　4 　　月　　29　　日
 　　　　　　　　　　　　　　       書記官  王高山
附錄本案論罪科刑法條：
中華民國刑法第336條第2項
  對於業務上所持有之物，犯前條第1 項之罪者，處6 月以上5
  年以下有期徒刑，得併科3000元以下罰金。
附表：
┌──┬────┬─────────┬──────┬────────┐
│編號│盤點時間│結   算   期    間│侵占款項(元)│陸續返還款項(元)│
├──┼────┼─────────┼──────┼────────┤
│ 1  │92.11.30│92.11.21-92.11.30 │  12,540    │92.12.4，還1,550│
│    │        │                  │            │92.12.13，還400 │
│    │        │                  │            │92.12.16，還175 │
│    │        │                  │            │92.12.17，還500 │
├──┼────┼─────────┼──────┼────────┤
│ 2  │92.12.19│92.11.21-92.11.30 │  12,540    │93.1.8，還31115 │
│    │        │                  │            │93.1.17，還670  │
├──┼────┼─────────┼──────┼────────┤
│ 3  │93.1.22 │93.1.7-93.1.22    │  24,895    │                │
├──┼────┼─────────┼──────┼────────┤
│ 4  │93.2.1  │93.1.22-93.2.1    │  6,000     │93.2.4，還975   │
│    │        │                  │            │93.2.22，還1000 │
│    │        │                  │            │93.2.29，還7805 │
│    │        │                  │            │93.3.3，還195   │
│    │        │                  │            │93.3.15，還9000 │
├──┼────┼─────────┼──────┼────────┤
│ 5  │93.3.31 │93.3.15-93.3.31   │  17,605    │                │
├──┼────┼─────────┼──────┼────────┤
│ 6  │93.4.15 │93.3.31-93.4.15   │  17,120    │                │
├──┼────┼─────────┼──────┼────────┤
│ 7  │93.4.26 │93.4.15-93.4.26   │  4,250     │                │
├──┴────┴─────────┼──────┼────────┤
│合                              計│  149,360元 │53,385元        │
└─────────────────┴──────┴────────┘
